臺灣臺中地方法院民事判決
111年度沙簡字第501號
原      告  苗栗縣苑裡鎮公所

法定代理人  劉秋東  
訴訟代理人  江信賢律師
            蔡麗珠律師
            鄭安妤律師
被      告  李政洋  
            王三訓  
上列當事人間請求侵權行為損害賠償(交通)事件，本院於民國11
1年11月16日言詞辯論終結，判決如下：
    主      文
被告應連帶給付原告新臺幣壹佰捌拾參萬捌仟柒佰參拾元，及自
民國一百一十一年七月九日起至清償日止，按年息百分之五計算
之利息。
訴訟費用由被告連帶負擔。
本判決得假執行。但被告如以新臺幣壹佰捌拾參萬捌仟柒佰參拾
元為原告預供擔保，得免為假執行。
    事實及理由
壹、程序方面：
　　被告李政洋、王三訓均未於最後言詞辯論期日到場，核無民
    事訴訟法第386條所列各款情形，爰依原告之聲請，由其一
    造辯論而為判決。
貳、實體方面：
一、原告主張：被告王三訓於民國109年6月22日22時21分許，駕
    駛車牌號碼000-0000號自用小貨車，沿苗栗縣苑裡鎮苗43線
    公路由西往東方向行駛，途經原告所有址設苗栗縣○○鎮○○里
    ○○000000號之山腳公有零售市場（下稱山腳市場）前之閃光
    黃燈號誌路口時，疏未注意減速慢行，依當時情形又無不能
    注意之情事，因而與被告李政洋駕駛，沿同鎮山腳里道路由
    北往南行駛，自上開路口左方駛出，且行經閃光紅燈號誌路
    口未停車再開、支線道未禮讓幹線道車輛先行之車牌號碼00
    0-0000號自用小客車發生碰撞，被告王三訓所駕貨車冷媒管
    因撞擊破裂、引燃冷媒後起火燃燒，致使路旁遭衝撞之山腳
    市場因火勢延燒而焚燬，原告為處理山腳市場災後之建物拆
    除及廢棄物清運作業，因而支出拆除清運費用新臺幣（下同
    ）174萬2,000元、監造費用9萬6,094元、空氣污染防制費63
    6元，合計183萬8,730元。爰依民法第184條第1項前段、第1
    85條第1項規定，請求被告2人連帶賠償等語。並聲明：㈠被
    告應連帶給付原告183萬8,730元，及自起訴狀繕本送達翌日
    起至清償日止，按年息5%計算之利息。㈡願供擔保，請准宣
    告假執行。
二、被告李政洋則以：對於車禍事實、鑑定意見書記載伊為肇事
    主因及伊應負損害賠償責任等均無意見，然不知道清運工程
    是否有公開招標，亦不知該金額如何計算，不清楚工程項目
    是否如單據所載，原告提出之金額過高等語，資為抗辯。並
    聲明：㈠原告之訴駁回。㈡如受不利判決，願供擔保請准免為
    假執行。
三、被告王三訓未於言詞辯論期日到場，亦未提出準備書狀作何
    聲明或陳述。
四、得心證之理由：
  ㈠原告主張被告2人於上開時、地駕車，因各自之過失行為而發
    生車禍，並致原告所有之山腳市場焚燬之事實，業據提出交
    通部公路總局新竹區監理所竹苗區車輛行車事故鑑定會鑑定
    意見書、山腳市場空照圖為證（見本院卷第27至39頁、第65
    頁），且為被告李政洋所不爭執（見本院卷第130頁），而
    被告王三訓對於原告上開主張之事實，已於相當時期受合法
    之通知，未於言詞辯論期日到場，亦未提出書狀作何聲明或
    陳述，依民事訴訟法第436條第2項、第280條第3項準用同條
    第1項規定，視同自認，堪認原告上開主張為真。
  ㈡按因故意或過失，不法侵害他人之權利者，負損害賠償責任
    ；數人共同不法侵害他人之權利者，連帶負損害賠償責任，
    不能知其中孰為加害人者亦同，民法第184條第1項前段、第
    185條第1項分別定有明文。本件肇事經過係被告李政洋於上
    開時間駕駛自用小客車，在苗栗縣苑裡鎮沿山腳里道路由北
    往南行駛，行經同鎮山腳里山腳275-10號前，跨行分向限制
    線駛入閃光紅燈號誌路口，且支線車未讓幹道車先行，因而
    與路口右側沿同鎮苗43線公路由西往東方向行駛，行經上開
    地點前之閃光黃燈號誌路口，未注意減速慢行之被告王三訓
    所駕駛自用小貨車發生碰撞，被告王三訓所駕駛之自用小貨
    車冷媒管因撞擊破裂、引燃冷媒後起火燃燒，致路旁原告所
    有遭衝撞之山腳市場因火勢延燒而焚燬，有交通部公路總局
    新竹區監理所竹苗區車輛行車事故鑑定會鑑定意見書在卷可
    稽（見本院卷第27頁）；又本件火災原因調查鑑定書，係認
    以車輛交通事故引燃可能性最大，有臺灣苗栗地方檢察署檢
    察官109年度偵字第5241號不起訴處分書理由可佐（見本院
    卷第45、47頁）。足見本件火災之發生，確係因被告2人之
    過失碰撞事故所致，使被告王三訓駕駛之車輛冷媒引燃後起
    火燃燒，進而延燒至原告所有之山腳市場，被告2人就本件
    火災發生均有過失，原告自得依上開規定，請求被告2人連
    帶負損害賠償責任。茲就原告請求項目分述如下：
　⒈拆除清運費用174萬2,000元：
　　原告主張山腳市場建物燒燬後經僱工拆除清運，支出費用17
    4萬2,000元，業據提出採購（費用動支）申請單暨黏貼憑證
    用紙、統一發票、公開招標公告、決標公告、工程合約、第
    一期、第二期驗收紀錄及施工照片等為證（見本院卷第67頁
    、第139至235頁）。被告李政洋雖抗辯：不知清運工程是否
    有公開招標，亦不知該金額如何計算，不清楚工程項目是否
    如單據所載等語，惟依原告提出之資料可知，此項拆除清運
    工程確有經公開招標，決標公告由訴外人名苑土木包工業得
    標，工程合約並附有工程預算明細表，載有工程項目、數量
    及單價，且拆除作業完成後並經驗收結算確認數量，第一期
    、第二期結算金額分別為10萬6,000元、163萬6,000元（見
    本院卷第207、209、219頁），核與原告請求之金額相符，
    是被告李政洋所辯，並不可採。原告此項請求，應屬有據。
  ⒉監造費用9萬6,094元：
　　原告主張因山腳市場建物拆除清運作業，支出工程監造費9
    萬6,094元予訴外人茗竑工程顧問有限公司，並提出採購（
    費用動支）申請單暨黏貼憑證用紙、統一發票、勞務驗收紀
    錄、勞務結算驗收證明書在卷可參（見本院卷第69、237、2
    38頁），是原告此部分請求，亦屬有據。　
　⒊空氣污染防制費636元：
　　原告主張山腳市場建物拆除清運作業，支付空氣污染防制費
    636元予訴外人苗栗縣環境保護基金管理委員會，有採購（
    費用動支）申請單暨黏貼憑證用紙、空氣污染防制費自行收
    納款項統一收據為證（見本院卷第71頁），此部分請求  ，
    亦應准許。
　⒋據上，原告得請求被告賠償之金額合計183萬8,730元（計算
    式：174萬2,000元＋9萬6,094元＋636元＝183萬8,730元）。
　㈢按給付無確定期限者，債務人於債權人得請求給付時，經其
    催告而未為給付，自受催告時起，負遲延責任。其經債權人
    起訴而送達訴狀，或依督促程序送達支付命令，或為其他相
    類之行為者，與催告有同一之效力；又遲延之債務，以支付
    金錢為標的者，債權人得請求依法定利率計算之遲延利息。
    但約定利率較高者，仍從其約定利率；應付利息之債務，其
    利率未經約定，亦無法律可據者，週年利率為5%，民法第22
    9條第2項、第233條第1項及第203條分別定有明文。查原告
    對被告之侵權行為損害賠償債權，核屬無確定期限之給付，
    既經原告之催告而未為給付，被告應負遲延責任。準此，原
    告請求自起訴狀繕本送達之翌日即111年7月9日（見本院卷
    第87、89頁）起至清償日止，按週年利率5%計算之遲延利息
    ，為有理由，應予准許。
五、綜上所述，原告依民法第184條第1項前段、第185條第1項規
    定，請求被告連帶給付183萬8,730元，及自111年7月9日起
    至清償日止，按年息5%計算之利息，為有理由，應予准許。
六、本件係就民事訴訟法第427條第2項第11款所定訴訟適用簡易
    程序所為被告敗訴之判決，依同法第389條第1項第3款規定
    ，應依職權宣告假執行。原告所為宣告假執行之聲請，僅在
    促使法院為此職權之行使，本院自不受其拘束，仍應逕依職
    權宣告假執行。併依同法第392條第2項規定，依被告李政洋
    之聲請及依職權宣告被告得於預供擔保後免為假執行。
七、本件事證已臻明確，兩造其餘攻擊防禦方法及證據，核與判
    決結果不生影響，爰不一一論列，併此敘明。　　
八、訴訟費用負擔之依據：民事訴訟法第78條、第85條第2項。
中　　華　　民　　國　　111 　年　　11　　月　　30　　日
                  沙鹿簡易庭    法  官  廖欣儀
以上為正本係照原本作成。
如不服本判決，應於送達後20日內，向本院提出上訴狀並表明上
訴理由，如於本判決宣示後送達前提起上訴者，應於判決送達後
20日內補提上訴理由書（須附繕本）。如委任律師提起上訴者，
應一併繳納上訴審裁判費。
中　　華　　民　　國　　111 　年　　11　　月　　30　　日
                                書記官  柳寶倫